臺灣高等法院刑事裁定
111年度抗字第1621號
抗  告  人
即  受刑人  林志文





上列抗告人即受刑人因聲請定其應執行刑案件，不服臺灣士林地
方法院中華民國111年8月31日裁定（111年度聲字第884號），提
起抗告，本院裁定如下：
    主  文
抗告駁回。
    理  由
一、原裁定意旨略以：抗告人即受刑人林志文（下稱抗告人）因
    犯竊盜（原裁定誤載為詐欺，應予更正）等案件，經法院先
    後判處如附表所示之刑，業已確定在案，有附表所示裁判及
    本院被告前案紀錄表在卷可證，茲檢察官聲請定其執行之刑
    ，經審核認屬正當。原審審酌抗告人所犯各罪分別為竊盜、
    毒品危害防制條例，犯罪型態、侵害法益均屬有別，就其犯
    罪、動機、情節、行為次數、犯罪時間之間隔、犯罪行為之
    不法與罪責程度、附表各罪彼此間之關連性及所反應抗告人
    之人格特性與傾向、對抗告人施以矯正之必要性及抗告人之
    意見，暨附表所示各罪宣告刑總和上限等內、外部性界限，
    裁定抗告人應執行有期徒刑12年6月等語。
二、抗告意旨略以：抗告人所犯數罪均屬微罪之刑，刑期最重都
    在1年以下，然原審竟定應執行刑有期徒刑12年6月，明顯過
    重，不符合比例原則，請法官本著至公至正、悲天憫人之心
    ，給抗告人一個改過自新的機會，重新裁定最適當之刑期云
    云。
三、按數罪併罰，有二裁判以上宣告多數有期徒刑者，於各刑中
    之最長期以上，各刑合併之刑期以下，定其應執行之刑期，
    但不得逾30年，刑法第51條第5款、第53條規定甚明。次按
    刑事訴訟法第370條第2項、第3項，已針對第二審上訴案件
    之定應執行之刑，明定有不利益變更禁止原則之適用；而分
    屬不同案件之數罪併罰有應更定執行刑之情形，倘數罪之刑
    ，曾經定其執行刑，再與其他裁判宣告之刑定其應執行刑時
    ，在法理上亦應同受此原則之拘束。亦即，另定之執行刑，
    其裁量所定之刑期，不得較重於前定之執行刑加計後裁判宣
    告之刑之總和。法院於裁量另定應執行之刑時，祗須在不逸
    脫上開範圍內為衡酌，而無全然喪失權衡意義或其裁量行使
    顯然有違比例原則之裁量權濫用之例外情形，並不悖於定應
    執行刑之恤刑目的者，即無違裁量權之內部界限（最高法院
    110年度台抗字第475號裁定意旨參照）。
四、經查：
  ㈠抗告人所犯附表所示之罪，業經法院先後判處附表所示之刑
    ，並於附表所示日期分別確定在案，有各該裁判及本院被告
    前案紀錄表在卷可按。其中附表編號4至6、14至15、20至23
    、28至35、37至47所示之罪，得易科罰金，附表編號1至3、
    7至13、16至19、24至27、36、47至54所示之罪，則屬不得
    易科罰金，依刑法第50條第1項第1款、第2項規定，須經受
    刑人請求檢察官聲請定其應執行刑者，始得依刑法第51條規
    定定其應執行刑。茲檢察官依抗告人請求向最後事實審之原
    審法院聲請就附表所示各罪定其應執行之刑，經原審審核認
    聲請為正當，審酌抗告人所犯各罪分別為竊盜、毒品危害防
    制條例，犯罪型態、侵害法益均屬有別，就其犯罪、動機、
    情節、行為次數、犯罪時間之間隔、犯罪行為之不法與罪責
    程度、附表各罪彼此間之關連性及所反應抗告人之人格特性
    與傾向、對抗告人施以矯正之必要性及抗告人之意見，暨附
    表所示各罪宣告刑總和上限等內、外部性界限各節，進而為
    整體非難之評價，尊重各該確定判決之原裁判法院本於罪刑
    相當原則所量定之刑度，定其應執行有期徒刑12年6月，係
    在各刑中之最長期（即10月）以上，各刑合併之刑期（即28
    年1月）以下，復未逾附表各編號前所定之應執行刑加計其
    他裁判所處刑期之總和（即附表編號2至3、4至6、9至11、1
    2至13、14至15、16至19、20至21、24至27、28至33、34至3
    5、37至40、41至47、48至52、53至54曾分別定應執行有期
    徒刑1年2月、9月、1年6月、1年、5月、2年、5月、2年6月
    、2年8月、6月、1年2月、2年8月、2年8月、1年，加計編號
    1、7、8、22、23、36各宣告刑有期徒刑部分，合計為23年1
    0月），符合量刑裁量之外部性界限及內部性界限，要屬法
    院裁量職權之適法行使，且與法律規範之目的、精神、理念
    及法律秩序亦不相違背，核無不當。
　㈡抗告人固指摘原審量刑過重，不符比例原則云云。然查抗告
    人所犯附表編號1至23、34至36、41至54所示各罪固均為竊
    盜罪、加重竊盜罪，侵害個人財產法益，然犯罪時間橫跨民
    國107年4月2日（即附表編號4）至107年12月5日（即附表編
    號53、54）間，期間逾6個月，且次數非少，犯罪地、被害
    人均不同，犯罪地分布臺北市北投區、萬華區、中正區、士
    林區、新北市板橋區、中和區，範圍非小，各罪間之關係具
    相當獨立性，而附表編號24至33、37至40所示則為施用第一
    、二級毒品罪，犯罪時間107年4月3日前1、2日內某時許起
    迄107年12月7日為警採尿回溯26小時內某時，況附表編號2
    至3、4至6、9至11、12至13、14至15、16至19、20至21、24
    至27、28至33、34至35、37至40、41至47、48至52、53至54
    曾分別定應執行有期徒刑1年2月、9月、1年6月、1年、5月
    、2年、5月、2年6月、2年8月、6月、1年2月、2年8月、2年
    8月、1年，從而原審本此意旨，綜合考量斟酌後，對抗告人
    所犯附表所示之罪刑再給予適度之刑罰折扣，而裁定前揭應
    執行刑，難認有失權衡而有裁量權濫用之情形。是抗告人徒
    執前詞，指摘原裁定不當，為無理由，應予駁回。
五、又按數罪併罰之案件，其各罪判決均係宣告刑，並非執行刑
    ，縱令各案中一部分犯罪之宣告刑在形式上已經執行，仍應
    依法聲請犯罪事實最後判決之法院裁定，然後再依所裁定之
    執行刑，換發指揮書併合執行，其先前已執行之有期徒刑部
    分，僅應予扣除而不能認為已執行完畢，在所裁定之執行刑
    尚未執行完畢前，各案之宣告刑並不發生執行完畢之問題。
    本件受刑人所犯附表編號24至27所示之罪所處之刑，縱有經
    執行完畢，然附表所示各罪既合於數罪併罰之要件，依前揭
    說明，在所裁定之應執行刑尚未執行完畢前，仍應就附表所
    示各罪所處之刑，合併定其應執行刑，至於前揭業經執行之
    有期徒刑部分，僅係就所定應執行刑執行時，應為如何折抵
    之問題，併此敘明。
六、另原裁定附表補充、更正如下：㈠編號2至3備註欄定應執行
    刑部分補充為「附表編號2至3所示之罪，業經臺灣士林地方
    法院以107年度審易字第2005號判決應執行有期徒刑1年2月
    」；㈡編號4至6備註欄定應執行刑部分補充為「附表編號4至
    6所示之罪，業經臺灣士林地方法院以107年度審易字第2005
    號判決應執行有期徒刑9月」；㈢編號20至21備註欄執行案號
    部分更正為「臺灣士林地方檢察署108年度執字第2991號」
    ；㈣編號24至27備註欄定應執行刑部分記載「應執行有期徒
    刑2年6月」後方補充「（已執畢）」；㈤編號28犯罪日期欄
    補充為「107年4月3日前1、2日內某時許」；㈥編號28至30備
    註欄執行案號部分更正為「臺灣士林地方檢察署108年度執
    字第3280號」；㈦編號37至39最後事實審法院欄均更正為「
    臺灣士林地方法院」；㈧編號41至52偵查機關年度案號欄記
    載「108年度偵字第15330」均更正為「107年度偵字第15330
    」；㈨編號41至47備註欄定應執行刑部分更正為「附表編號4
    1至47所示之罪，業經臺灣士林地方法院108年度易字第282
    號判決定應執行有期徒刑2年8月」；㈩編號53至54確定判決
    判決確定日期欄均更正為「109年2月25日」，末此指明。
據上論斷，依刑事訴訟法第412條，裁定如主文。
中　　華　　民　　國　　111 　年　　11　　月　　 18 　日
                  刑事第十二庭  審判長法  官  陳如玲
                                      法  官  魏俊明
                                      法  官  蔡如惠
以上正本證明與原本無異。
如不服本裁定，應於收受送達後五日內向本院提出再抗告狀。
                                      書記官  謝崴瀚
中　　華　　民　　國　　111 　年　　11　　月　　21　　日
 
附表：
編            號         1         2         3 罪            名  竊盜 竊盜 竊盜 宣     告     刑  有期徒刑8月 有期徒刑8月 有期徒刑8月 犯   罪   日  期  107年8月28日 107年4月13日 107年7月30日 偵   查   機  關 年   度   案  號  臺灣士林地方檢察署107年度偵字第13233號 臺灣士林地方檢察署107年度偵字第5889、7886、8052、8053、11802號 臺灣士林地方檢察署107年度偵字第5889、7886、8052、8053、11802號 最  後   事實審 法    院 臺灣士林地方法院 臺灣士林地方法院 臺灣士林地方法院  案    號 107年度易字第674號 107年度審易字第2005號 107年度審易字第2005號  判決日期 107年11月28日 107年11月30日 107年11月30日 確  定  判  決 法    院 臺灣士林地方法院 臺灣士林地方法院 臺灣士林地方法院  案    號 107年度易字第674號 107年度審易字第2005號 107年度審易字第2005號  判    決 確定日期 107年12月26日 108年1月2日 108年1月2日 是否為得易科罰金之案件  否 否 否 備             註  臺灣士林地方檢察署108年度執字第726號 臺灣士林地方檢察署108年度執字第625號     附表編號2至3所示之罪，業經臺灣士林地方法院以107年度審易字第2005號判決定應執行有期徒刑1年2月  

編            號         4         5         6 罪            名  竊盜 竊盜 竊盜 宣     告     刑  有期徒刑4月 有期徒刑3月 有期徒刑3月 犯   罪   日  期  107年4月2日 107年5月5日 107年5月5日 偵   查   機  關 年   度   案  號  臺灣士林地方檢察署107年度偵字第5889、7886、8052、8053、11802號 臺灣士林地方檢察署107年度偵字第5889、7886、8052、8053、11802號 臺灣士林地方檢察署107年度偵字第5889、7886、8052、8053、11802號 最  後   事實審 法    院 臺灣士林地方法院 臺灣士林地方法院 臺灣士林地方法院  案    號 107年度審易字第2005號 107年度審易字第2005號 107年度審易字第2005號  判決日期 107年11月30日 107年11月30日 107年11月30日 確  定  判  決 法    院 臺灣士林地方法院 臺灣士林地方法院 臺灣士林地方法院  案    號 107年度審易字第2005號 107年度審易字第2005號 107年度審易字第2005號  判    決 確定日期 108年1月2日 108年1月2日 108年1月2日 是否為得易科罰金之案件  是 是 是 備             註  臺灣士林地方檢察署108年度執字第626號     附表編號4至6所示之罪，業經臺灣士林地方法院以107年度審易字第2005號判決定應執行有期徒刑9月   

編            號         7         8         9 罪            名  竊盜 竊盜 竊盜 宣     告     刑  有期徒刑8月 有期徒刑7月 有期徒刑7月 犯   罪   日  期  107年8月21日 107年10月31日 107年8月23日 偵   查   機  關 年   度   案  號  臺灣士林地方檢察署107年度偵字第14246號 臺灣臺北地方檢察署107年度偵字第27996號 臺灣臺北地方檢察署107年度偵字第22330、22331號 最  後   事實審 法    院 臺灣士林地方法院 臺灣臺北地方法院 臺灣臺北地方法院  案    號 107年度審易字第2359號 107年度審易字第3883號 107年度審易字第3252號、108年度審易字第208號  判決日期 108年2月19日 108年2月20日 108年3月21日 確  定  判  決 法    院 臺灣士林地方法院 臺灣臺北地方法院 臺灣臺北地方法院  案    號 107年度審易字第2359號 107年度審易字第3883號 107年度審易字第3252號、108年度審易字第208號  判    決 確定日期 108年4月25日 108年4月26日 108年5月6日 是否為得易科罰金之案件         否         否        否 備             註  臺灣士林地方檢察署108年度執字第3205號 臺灣臺北地方檢察署108年度執字第4585號（士林地檢108年度執助字第830號） 臺灣臺北地方檢察署108年度執字第4159號（士林地檢108年度直助字第728號）     附表編號9至11所示之罪，業經臺灣臺北地方法院以107年度審易字第3252號、108年度審易字第208號判決定應執行有期徒刑1年6月 

編            號         10         11         12 罪            名  竊盜 竊盜 竊盜 宣     告     刑  有期徒刑7月 有期徒刑10月 有期徒刑8月 犯   罪   日  期  107年8月11日 107年11月3日 107年8月14日 偵   查   機  關 年   度   案  號  臺灣臺北地方檢察署107年度偵字第22330、22331號 臺灣臺北地方檢察署107年度偵字第28147號 臺灣士林地方檢察署107年度偵字第13307、13430、13826、14350號 最  後   事實審 法    院 臺灣臺北地方法院 臺灣臺北地方法院 臺灣士林地方法院  案    號 107年度審易字第3252號、108年度審易字第208號 107年度審易字第3252號、108年度審易字第208號 107年度審易字第2686號  判決日期 108年3月21日 108年3月21日 108年4月10日 確  定  判  決 法    院 臺灣臺北地方法院 臺灣臺北地方法院 臺灣士林地方法院  案    號 107年度審易字第3252號、108年度審易字第208號 107年度審易字第3252號、108年度審易字第208號 107年度審易字第2686號  判    決 確定日期 108年5月6日 108年5月6日 108年5月6日 是否為得易科罰金之案件  否 否 否 備             註  臺灣臺北地方檢察署108年度執字第4159號（士林地檢108年度執助字第728號）  臺灣士林地方檢察署108年度執字第2988號   附表編號9至11所示之罪，業經臺灣臺北地方法院以107年度審易字第3252號、108年度審易字第208號判決定應執行有期徒刑1年6月   附表編號12至13所示之罪，業經臺灣士林地方法院以107年度審易字第2686號判決定應執行有期徒刑1年 

編            號         13         14         15 罪            名  竊盜 竊盜 竊盜 宣     告     刑  有期徒刑8月 有期徒刑3月 有期徒刑4月 犯   罪   日  期  107年8月19日 107年8月9日 107年8月15日 偵   查   機  關 年   度   案  號  臺灣士林地方檢察署107年度偵字第13307、13430、13826、14350號 臺灣士林地方檢察署107年度偵字第13307、13430、13826、14350號 臺灣士林地方檢察署107年度偵字第13307、13430、13826、14350號 最  後   事實審 法    院 臺灣士林地方法院 臺灣士林地方法院 臺灣士林地方法院  案    號 107年度審易字第2686號 107年度審易字第2686號 107年度審易字第2686號  判決日期 108年4月10日 108年4月10日 108年4月10日 確  定  判  決 法    院 臺灣士林地方法院 臺灣士林地方法院 臺灣士林地方法院  案    號 107年度審易字第2686號 107年度審易字第2686號 107年度審易字第2686號  判    決 確定日期 108年5月6日 108年5月6日 108年5月6日 是否為得易科罰金之案件  否 是 是 備             註  臺灣士林地方檢察署108年度執字第2988號 臺灣士林地方檢察署108年度執字第2989號    附表編號12至13所示之罪，業經臺灣士林地方法院以107年度審易字第2686號判決定應執行有期徒刑1年 附表編號14至15所示之罪，業經臺灣士林地方法院以107年度審易字第2686號判決定應執行有期徒刑5月  

編            號         16         17         18 罪            名  竊盜 竊盜 竊盜 宣     告     刑  有期徒刑8月 有期徒刑8月 有期徒刑8月 犯   罪   日  期  107年8月2日 107年8月21日 107年8月21日 偵   查   機  關 年   度   案  號  臺灣士林地方檢察署107年度偵字第13100、13306、13446、13612、14175、14488號 臺灣士林地方檢察署107年度偵字第13100、13306、13446、13612、14175、14488號 臺灣士林地方檢察署107年度偵字第13100、13306、13446、13612、14175、14488號 最  後   事實審 法    院 臺灣士林地方法院 臺灣士林地方法院 臺灣士林地方法院  案    號 107年度審易字第2562號 107年度審易字第2562號 107年度審易字第2562號  判決日期 108年4月10日 108年4月10日 108年4月10日 確  定  判  決 法    院 臺灣士林地方法院 臺灣士林地方法院 臺灣士林地方法院  案    號 107年度審易字第2562號 107年度審易字第2562號 107年度審易字第2562號  判    決 確定日期 108年5月6日 108年5月6日 108年5月6日 是否為得易科罰金之案件          否         否         否 備             註  臺灣士林地方檢察署108年度執字第2990號     附表編號16至19所示之罪，業經臺灣士林地方法院以107年度審易字第2562號判決定應執行有期徒刑2年   

編            號         19         20         21 罪            名  竊盜 竊盜 竊盜 宣     告     刑  有期徒刑8月 有期徒刑3月 有期徒刑4月 犯   罪   日  期  107年8月27日 107年8月9日 107年8月25日 偵   查   機  關 年   度   案  號  臺灣士林地方檢察署107年度偵字第13100、13306、13446、13612、14175、14488號 臺灣士林地方檢察署107年度偵字第13100、13306、13446、13612、14175、14488號 臺灣士林地方檢察署107年度偵字第13100、13306、13446、13612、14175、14488號 最  後   事實審 法    院 臺灣士林地方法院 臺灣士林地方法院 臺灣士林地方法院  案    號 107年度審易字第2562號 107年度審易字第2562號 107年度審易字第2562號  判決日期 108年4月10日 108年4月10日 108年4月10日 確  定  判  決 法    院 臺灣士林地方法院 臺灣士林地方法院 臺灣士林地方法院  案    號 107年度審易字第2562號 107年度審易字第2562號 107年度審易字第2562號  判    決 確定日期 108年5月6日 108年5月6日 108年5月6日 是否為得易科罰金之案件          否        是        是 備             註  臺灣士林地方檢察署108年度執字第2990號 臺灣士林地方檢察署108年度執字第2991號    附表編號16至19所示之罪，業經臺灣士林地方法院以107年度審易字第2562號判決定應執行有期徒刑2年 附表編號20至21所示之罪，業經臺灣士林地方法院以107年度審易字第2562號判決定應執行有期徒刑5月  

編            號         22         23         24 罪            名  竊盜 竊盜 毒品危害防制條例 宣     告     刑  有期徒刑4月 有期徒刑6月 有期徒刑8月 犯   罪   日  期  107年10月20日 107年10月21日 107年8月18日、19日某時許 偵   查   機  關 年   度   案  號  臺灣臺北地方檢察署107年度偵字第27050號 臺灣士林地方檢察署107年度偵字第17912號 臺灣士林地方檢察署107年度偵字第1213、1917、2122、2214、2324、2439號 最  後   事實審 法    院 臺灣臺北地方法院 臺灣士林地方法院 臺灣士林地方法院  案    號 108年度簡字第136號 108年度審易字第46號 108年度審訴字第11號  判決日期 108年1月30日 108年3月21日 108年3月8日 確  定  判  決 法    院 臺灣臺北地方法院 臺灣士林地方法院 臺灣高等法院  案    號 108年度簡字第136號 108年度審易字第46號 108年度上訴字第1281號  判    決 確定日期 108年5月15日 108年5月21日 108年5月24日 是否為得易科罰金之案件          是        是         否 備             註  臺灣臺北地方檢察署108年度執字第4052號 （108年度執助字第729號） 臺灣士林地方檢察署108年度執字第3557號 臺灣士林地方檢察署108年度執字第3279號     附表編號24至27所示之罪，業經臺灣士林地方法院108年度審訴字第11號判決定應執行有期徒刑2年6月（已執畢） 

編            號         25         26         27 罪            名  毒品危害防制條例 毒品危害防制條例 毒品危害防制條例 宣     告     刑  有期徒刑8月 有期徒刑8月 有期徒刑8月 犯   罪   日  期  107年8月15日中午12時43分為警採尿前26小時內某時許 107年10月18日晚上9時為警採尿前26小時內某時許 107年11月6日為警採尿前26小時內某時許 偵   查   機  關 年   度   案  號  臺灣士林地方檢察署107年度偵字第1213、1917、2122、2214、2324、2439號 臺灣士林地方檢察署107年度偵字第1213、1917、2122、2214、2324、2439號 臺灣士林地方檢察署107年度偵字第1213、1917、2122、2214、2324、2439號 最  後   事實審 法    院 臺灣士林地方法院 臺灣士林地方法院 臺灣士林地方法院  案    號 108年度審訴字第11號 108年度審訴字第11號 108年度審訴字第11號  判決日期 108年3月8日 108年3月8日 108年3月8日 確  定  判  決 法    院 臺灣高等法院 臺灣高等法院 臺灣高等法院  案    號 108年度上訴字第1281號 108年度上訴字第1281號 108年度上訴字第1281號  判    決 確定日期 108年5月24日 108年5月24日 108年5月24日 是否為得易科罰金之案件          否         否         否 備             註  臺灣士林地方檢察署108年度執字第3279號     附表編號24至27所示之罪，業經臺灣士林地方法院108年度審訴字第11號判決定應執行有期徒刑2年6月（已執畢）   

編            號         28         29         30 罪            名  毒品危害防制條例 毒品危害防制條例 毒品危害防制條例 宣     告     刑  有期徒刑6月 有期徒刑6月 有期徒刑6月 犯   罪   日  期  107年4月3日前1、2日內某時許 107年8月21日為警採尿前96小時內某時許 107年8月15日為警採尿前3日內某時許 偵   查   機  關 年   度   案  號  臺灣士林地方檢察署107年度偵字第1213、1917、2122、2214、2324、2439號 臺灣士林地方檢察署107年度偵字第1213、1917、2122、2214、2324、2439號 臺灣士林地方檢察署107年度偵字第1213、1917、2122、2214、2324、2439號 最  後   事實審 法    院 臺灣士林地方法院 臺灣士林地方法院 臺灣士林地方法院  案    號 108年度審訴字第11號 108年度審訴字第11號 108年度審訴字第11號  判決日期 108年3月8日 108年3月8日 108年3月8日 確  定  判  決 法    院 臺灣高等法院 臺灣高等法院 臺灣高等法院  案    號 108年度上訴字第1281號 108年度上訴字第1281號 108年度上訴字第1281號  判    決 確定日期 108年5月24日 108年5月24日 108年5月24日 是否為得易科罰金之案件          是         是         是 備             註  臺灣士林地方檢察署108年度執字第3280號     附表編號28至33所示之罪，業經臺灣士林地方法院108年度審訴字第11號判決定應執行有期徒刑2年8月   

編            號         31         32         33 罪            名  毒品危害防制條例 毒品危害防制條例 毒品危害防制條例 宣     告     刑  有期徒刑6月 有期徒刑6月 有期徒刑4月 犯   罪   日  期  107年8月29日為警採尿前96小時內某時許 107年8月28日下午5時許 107年10月18日晚上7時許 偵   查   機  關 年   度   案  號  臺灣士林地方檢察署107年度偵字第1213、1917、2122、2214、2324、2439號 臺灣士林地方檢察署107年度偵字第1213、1917、2122、2214、2324、2439號 臺灣士林地方檢察署107年度偵字第1213、1917、2122、2214、2324、2439號 最  後   事實審 法    院 臺灣士林地方法院 臺灣士林地方法院 臺灣士林地方法院  案    號 108年度審訴字第11號 108年度審訴字第11號 108年度審訴字第11號  判決日期 108年3月8日 108年3月8日 108年3月8日 確  定  判  決 法    院 臺灣高等法院 臺灣高等法院 臺灣高等法院  案    號 108年度上訴字第1281號 108年度上訴字第1281號 108年度上訴字第1281號  判    決 確定日期 108年5月24日 108年5月24日 108年5月24日 是否為得易科罰金之案件          是         是         是 備             註  臺灣士林地方檢察署108年度執字第3280號     附表編號28至33所示之罪，業經臺灣士林地方法院108年度審訴字第11號判決定應執行有期徒刑2年8月   

編            號         34         35         36 罪            名  竊盜 竊盜 竊盜 宣     告     刑  有期徒刑4月 有期徒刑4月 有期徒刑8月 犯   罪   日  期  107年8月23日 107年10月20日 107年11月13日 偵   查   機  關 年   度   案  號  臺灣新北地方檢察署108年度偵緝字第573、574、575號 臺灣新北地方檢察署108年度偵緝字第573、574、575號 臺灣新北地方檢察署108年度偵緝字第573、574、575號 最  後   事實審 法    院 臺灣新北地方法院 臺灣新北地方法院 臺灣新北地方法院  案    號 108年度審易字第529號 108年度審易字第529號 108年度審易字第529號  判決日期 108年4月30日 108年4月30日 108年4月30日 確  定  判  決 法    院 臺灣新北地方法院 臺灣新北地方法院 臺灣新北地方法院  案    號 108年度審易字第529號 108年度審易字第529號 108年度審易字第529號  判    決 確定日期 108年5月27日 108年5月27日 108年5月27日 是否為得易科罰金之案件          是         是        否 備             註  臺灣新北地方檢察署108年度執字第9980號 （士林地檢108年度執助字第1156號）  臺灣新北地方檢察署108年度執字第9981號 （士林地檢108年度執助字第1159號）   附表編號34至35所示之罪，業經臺灣新北地方法院108年度審易字第529號判決定應執行有期徒刑6月   

編            號         37         38         39 罪            名  毒品危害防制條例 毒品危害防制條例 毒品危害防制條例 宣     告     刑  有期徒刑6月 有期徒刑2月 有期徒刑6月 犯   罪   日  期  107年10月21日為警採尿回溯26小時內某時許 107年10月21日為警採尿回溯96小時內某時許 107年12月7日為警採尿回溯26小時內某時許 偵   查   機  關 年   度   案  號  臺灣士林地方檢察署108年度偵字第25、300號 臺灣士林地方檢察署108年度偵字第25、300號 臺灣士林地方檢察署108年度偵字第25、300號 最  後   事實審 法    院 臺灣士林地方法院 臺灣士林地方法院 臺灣士林地方法院  案    號 108年度審訴字第94號 108年度審訴字第94號 108年度審訴字第94號  判決日期 108年4月17日 108年4月17日 108年4月17日 確  定  判  決 法    院 臺灣士林地方法院 臺灣士林地方法院 臺灣士林地方法院  案    號 108年度審訴字第94號 108年度審訴字第94號 108年度審訴字第94號  判    決 確定日期 108年5月30日 108年5月30日 108年5月30日 是否為得易科罰金之案件          是         是         是 備             註  臺灣士林地方檢察署108年度執字第3384號     附表編號37至40所示之罪，業經臺灣士林地方法院108年度審訴字第94號判決定應執行有期徒刑1年2月   

編            號         40         41          42 罪            名  毒品危害防制條例 竊盜  竊盜 宣     告     刑  有期徒刑2月 有期徒刑6月  有期徒刑5月 犯   罪   日  期  107年12月7日為警採尿回溯96小時內某時許 107年10月17日  107年10月22日 偵   查   機  關 年   度   案  號  臺灣士林地方檢察署108年度偵字第25、300號 臺灣士林地方檢察署107年度偵字第15330、16359、17042、17378、17379、17646、18494、18556號、108年度偵字第133、266、441、1040號  臺灣士林地方檢察署107年度偵字第15330、16359、17042、17378、17379、17646、18494、18556號、108年度偵字第133、266、441、1040號 最  後   事實審 法    院 臺灣士林地方法院 臺灣士林地方法院  臺灣士林地方法院  案    號 108年度審訴字第94號 108年度易字第282號  108年度易字第282號  判決日期 108年4月17日 108年6月5日  108年6月5日 確  定  判  決 法    院 臺灣士林地方法院 臺灣士林地方法院  臺灣士林地方法院  案    號 108年度審訴字第94號 108年度易字第282號  108年度易字第282號  判    決 確定日期 108年5月30日 108年6月27日  108年6月27日 是否為得易科罰金之案件          是 是  是 備             註  臺灣士林地方檢察署108年度執字第3384號 臺灣士林地方檢察署108年度執字第4042號     附表編號37至40所示之罪，業經臺灣士林地方法院108年度審訴字第94號判決定應執行有期徒刑1年2月 附表編號41至47所示之罪，業經臺灣士林地方法院108年度易字第282號判決定應執行有期徒刑2年8月   

編            號         43         44         45 罪            名  竊盜 竊盜 竊盜 宣     告     刑  有期徒刑6月 有期徒刑6月 有期徒刑6月 犯   罪   日  期  107年10月25日 107年11月12日 107年11月19日 偵   查   機  關 年   度   案  號  臺灣士林地方檢察署107年度偵字第15330、16359、17042、17378、17379、17646、18494、18556號、108年度偵字第133、266、441、1040號 臺灣士林地方檢察署107年度偵字第15330、16359、17042、17378、17379、17646、18494、18556號、108年度偵字第133、266、441、1040號 臺灣士林地方檢察署107年度偵字第15330、16359、17042、17378、17379、17646、18494、18556號、108年度偵字第133、266、441、1040號 最  後   事實審 法    院 臺灣士林地方法院 臺灣士林地方法院 臺灣士林地方法院  案    號 108年度易字第282號 108年度易字第282號 108年度易字第282號  判決日期 108年6月5日 108年6月5日 108年6月5日 確  定  判  決 法    院 臺灣士林地方法院 臺灣士林地方法院 臺灣士林地方法院  案    號 108年度易字第282號 108年度易字第282號 108年度易字第282號  判    決 確定日期 108年6月27日 108年6月27日 108年6月27日 是否為得易科罰金之案件  是 是 是 備             註  臺灣士林地方檢察署108年度執字第4042號     附表編號41至47所示之罪，業經臺灣士林地方法院108年度易字第282號判決定應執行有期徒刑2年8月   

編            號         46         47         48 罪            名  竊盜 竊盜 竊盜 宣     告     刑  有期徒刑5月 有期徒刑6月 有期徒刑7月 犯   罪   日  期  107年11月24日 107年11月28日 107年8月19日 偵   查   機  關 年   度   案  號  臺灣士林地方檢察署107年度偵字第15330、16359、17042、17378、17379、17646、18494、18556號、108年度偵字第133、266、441、1040號 臺灣士林地方檢察署107年度偵字第15330、16359、17042、17378、17379、17646、18494、18556號、108年度偵字第133、266、441、1040號 臺灣士林地方檢察署107年度偵字第15330、16359、17042、17378、17379、17646、18494、18556號、108年度偵字第133、266、441、1040號 最  後   事實審 法    院 臺灣士林地方法院 臺灣士林地方法院 臺灣士林地方法院  案    號 108年度易字第282號 108年度易字第282號 108年度易字第282號  判決日期 108年6月5日 108年6月5日 108年6月5日 確  定  判  決 法    院 臺灣士林地方法院 臺灣士林地方法院 臺灣士林地方法院  案    號 108年度易字第282號 108年度易字第282號 108年度易字第282號  判    決 確定日期 108年6月27日 108年6月27日 108年6月27日 是否為得易科罰金之案件  是 是 否 備             註  臺灣士林地方檢察署108年度執字第4042號  臺灣士林地方檢察署108年度執字第4043號   附表編號41至47所示之罪，業經臺灣士林地方法院108年度易字第282號判決定應執行有期徒刑2年8月  附表編號48至52所示之罪，業經臺灣士林地方法院108年度易字第282號判決定應執行有期徒刑2年8月 

編            號         49         50         51 罪            名  竊盜 竊盜 竊盜 宣     告     刑  有期徒刑7月 有期徒刑8月 有期徒刑8月 犯   罪   日  期  107年8月26日 107年10月13日 107年11月14日 偵   查   機  關 年   度   案  號  臺灣士林地方檢察署107年度偵字第15330、16359、17042、17378、17379、17646、18494、18556號、108年度偵字第133、266、441、1040號 臺灣士林地方檢察署107年度偵字第15330、16359、17042、17378、17379、17646、18494、18556號、108年度偵字第133、266、441、1040號 臺灣士林地方檢察署107年度偵字第15330、16359、17042、17378、17379、17646、18494、18556號、108年度偵字第133、266、441、1040號 最  後   事實審 法    院 臺灣士林地方法院 臺灣士林地方法院 臺灣士林地方法院  案    號 108年度易字第282號 108年度易字第282號 108年度易字第282號  判決日期 108年6月5日 108年6月5日 108年6月5日 確  定  判  決 法    院 臺灣士林地方法院 臺灣士林地方法院 臺灣士林地方法院  案    號 108年度易字第282號 108年度易字第282號 108年度易字第282號  判    決 確定日期 108年6月27日 108年6月27日 108年6月27日 是否為得易科罰金之案件  否 否 否 備             註  臺灣士林地方檢察署108年度執字第4043號     附表編號48至52所示之罪，業經臺灣士林地方法院108年度易字第282號判決定應執行有期徒刑2年8月   

編            號         52         53         54 罪            名  竊盜 竊盜 竊盜 宣     告     刑  有期徒刑8月 有期徒刑8月 有期徒刑8月 犯   罪   日  期  107年12月1日 107年12月5日 107年12月5日 偵   查   機  關 年   度   案  號  臺灣士林地方檢察署107年度偵字第15330、16359、17042、17378、17379、17646、18494、18556號、108年度偵字第133、266、441、1040號 臺灣士林地方檢察署108年度偵字第267、483號 臺灣士林地方檢察署108年度偵字第267、483號 最  後   事實審 法    院 臺灣士林地方法院 臺灣士林地方法院 臺灣士林地方法院  案    號 108年度易字第282號 108年度易字第299號 108年度易字第299號  判決日期 108年6月5日 109年1月20日 109年1月20日 確  定  判  決 法    院 臺灣士林地方法院 臺灣士林地方法院 臺灣士林地方法院  案    號 108年度易字第282號 108年度易字第299號 108年度易字第299號  判    決 確定日期 108年6月27日 109年2月25日 109年2月25日 是否為得易科罰金之案件  否 否 否 備             註  臺灣士林地方檢察署108年度執字第4043號 臺灣士林地方檢察署109年度執字第1925號    附表編號48至52所示之罪，業經臺灣士林地方法院108年度易字第282號判決定應執行有期徒刑2年8月 附表編號53至54所示之罪，業經臺灣士林地方法院108年度易字第299號判決定應執行有期徒刑1年